臺灣板橋地方法院刑事判決　　　　　　 94年度交簡上字第1號
上　訴　人
即　被　告　甲○○
上列上訴人即被告因過失傷害案件，不服本院於民國93年12月7
日所為93年度交簡字第591 號第一審判決（聲請案號：93年度偵
字第3973號），提起上訴，本院管轄之第二審合議庭判決如下：
    主      文
上訴駁回。
甲○○緩刑貳年。
    事實及理由
一、上訴人即被告甲○○上訴意旨略以：原審以被告與被害人乙
    ○○所駕機車，兩車係車頭對撞，即謂被告未注意車前狀況
    ，認事用法容有違誤，蓋即使被告所駕機車靜止於其車道，
    仍有遭未靠右行駛急駛之被害人撞擊之可能。原審僅以兩車
    車頭受損，即謂被告未注意車前狀況，應對車禍之發生、被
    害人之傷害負過失罪責，被告難以甘服，為此提起本件上訴
    等語。
二、本案經本院審理結果，認第一審以被告甲○○所為係犯刑法
    第284 條第1 項前段之過失傷害罪，判處拘役40日，如易科
    罰金，以銀元300 元折算1 日，其認事用法均無違誤，量刑
    亦屬適當，應予維持，除應補充：「被告於本院審理時為認
    罪之陳述」外，餘均引用第一審判決書所載之事實、證據及
    理由（如附件）。
三、原審判決所認定被告甲○○過失傷害之犯罪事實，業據被告
    於本院審理時供承不諱，且經告訴人乙○○於警詢中指訴綦
    詳，並有道路交通事故調查報告表、道路交通事故現場圖、
    診斷證明書各1 份、現場暨車損照片12張、臺灣省車輛行車
    事故覆議鑑定委員會93年7 月8 日府覆議字第9310533 號函
    暨覆議意見書各1 份附卷可稽，事證至為明確。原審判決認
    事用法，經核並無不合，量刑亦屬妥適。被告上訴意旨，指
    摘原判決不當，顯無理由，應予駁回。惟另查被告前未曾受
    有期徒刑以上刑之宣告，有臺灣高等法院被告全國前案紀錄
    表可稽，其因一時疏失，駕駛機車肇事致人受傷而罹刑典，
    犯後已與告訴人乙○○成立和解並經賠償損害，良有悔意，
    告訴人並已當庭表明不再追究，同意給予被告緩刑之機會，
    此有臺北縣泰山鄉調解委員會調解書1 件（見本院卷第25頁
    ）及本院94年2 月2 日準備程序筆錄可參（見本院卷第23頁
    ），被告歷此偵、審教訓，當所知警惕，信無再犯之虞，本
    院因認原審對被告所宣告之刑，以暫不執行為適當，爰併諭
    知緩刑2 年，以勵自新。
據上論斷，應依刑事訴訟法第455 條之1 第1 項、第3 項、第36
8 條、第373 條，刑法第74條第1 款，判決如主文。
本案經檢察官李吉祥到庭執行職務。
中　　華　　民　　國　　94　　年　　3 　　月　　29　　日
                      交通法庭審判長法　官　彭全曄
                                    法　官　蕭一弘
                                    法　官　朱嘉川
以上正本證明與原本無異。
不得上訴
                                    書記官　林志憲
中　　華　　民　　國　　94　　年　　3 　　月　　29　　日
附件：
